臺灣高等法院刑事判決
111年度上訴字第917號
上  訴  人  
即  被  告  彭登晟


            張安瑋


上列上訴人等因傷害案件，不服臺灣新竹地方法院110年度訴字
第593號，中華民國111年1月25日第一審判決（起訴案號：臺灣
新竹地方檢察署110年度偵字第7339號），提起上訴，本院判決
如下：
    主  文
上訴駁回。
彭登晟、張安瑋均緩刑貳年。
    犯罪事實
一、彭登晟與張安瑋於民國110年2月28日18時28分許，在新竹縣
    ○○鄉○○○街000○000號前，因不滿余家利（所涉傷害部分，業
    經臺灣新竹地方檢察署檢察官為不起訴處分確定）對彭登晟
    之伯父彭漢東掌摑，竟共同基於傷害之犯意聯絡，先由彭登
    晟徒手架住余家利頸部，並將余家利頭部推撞磚柱，余家利
    因而應聲倒下失去意識，張安瑋隨即上前將余家利壓制在地
    ，復由彭登晟上前徒手毆打余家利頭部，致余家利受有右眼
    鈍傷併視網膜斷裂、頭部外傷疑似腦震盪症候群、臉部多處
    擦傷、頭皮多處擦挫傷、左手肘內側關節瘀青、右小腿外側
    瘀青、疑似腸胃道出血等傷害。
二、案經余家利訴由新竹縣政府警察局新湖分局報請臺灣新竹地
    方檢察署檢察官偵查起訴。
    理  由
壹、程序部分：
    本院認定事實所引用之下列證據資料（包含供述證據、文書
    證據等），並無證據證明係公務員違背法定程序所取得。又
    檢察官、被告彭登晟、張安瑋於原審準備程序、審理時及本
    院審理時，對原審及本院所提示之被告以外之人審判外之供
    述，包括供述證據、文書證據等證據，就證據能力均未表示
    爭執，且迄言詞辯論終結前並未聲明異議，亦無顯有不可信
    之情況與不得作為證據之情形，本院審酌上開證據資料製作
    時之情況，尚無違法不當及證明力明顯過低之瑕疵，認為以
    之作為證據應屬適當，是依刑事訴訟法第159條至第159條之
    5規定，本院所引用供述證據及文書證據等，均有證據能力
    。
貳、實體部分：
一、事實之認定：
　　訊據上訴人即被告彭登晟、張安瑋對於上開傷害犯行迭於原
    審及本院審理時均坦承不諱（見原審卷第158、162、163頁
    、本院卷第50至56頁），並經證人即告訴人余家利及證人彭
    漢東於警詢中及偵查中證述明確（見偵卷第17、18、20、21
    、55、69頁），復有告訴人之國立臺灣大學醫學院附設醫院
    診證明書、新竹地檢署勘驗報告、國立臺灣大學醫學院附設
    醫院110年11月5日校附醫秘字第1100905289號函暨所檢附之
    余家利病歷各1件、監視錄影畫面截取照片3張附卷可稽（見
    偵卷第19、25、26、60至66頁；原審卷第51至135頁），足
    認被告彭登晟、張安瑋之自白均與事實相符。本件事證明確
    ，被告彭登晟、張安瑋之共同傷害犯行，均堪認定，皆應依
    法論科。
二、論罪之說明：　　
　㈠核被告彭登晟、張安瑋所為，均係犯刑法第277條第1項之傷
　  害罪。
  ㈡被告彭登晟、張安瑋就上開傷害犯行，有犯意聯絡、行為分
    擔，均為共同正犯。
三、維持原判決及駁回上訴之理由：
　㈠原審以被告彭登晟、張安瑋犯罪事證明確，據以論罪科刑，
    並審酌被告彭登晟、張安瑋不知理性溝通，竟共同徒手傷害
    告訴人余家利，其等理性溝通及情緒控制能力實有不足，所
    為均殊值非難；再考量被告坦承犯行惟未賠償被害人之犯後
    態度，兼衡被告彭登晟自述教育程度高職畢業、業鐵工、月
    收新臺幣（下同）3萬4千元、未婚無子女、現與哥哥同住，
    被告張安瑋自述教育程度大學畢業，從事販賣禮品之自營商
    ，平均月收2萬多元、負債近千萬元、未婚無子女、現與家
    人同住等家庭生活、經濟狀況(見原審卷第163頁、本院卷第
    55頁)，暨本件係因余家利先行向彭漢東動粗，彭登晟一時
    氣憤方始引爆本件傷害之動機、目的、告訴人所受傷勢非輕
    、被告各自行為分擔等一切情狀，就被告彭登晟處有期徒刑
    4月、被告張安瑋處有期徒刑3月，如易科罰金，均以1千元
    折算1日。
  ㈡經核原判決之事認用法均無違誤，量刑亦屬妥適。被告彭登
    晟、張安瑋上訴均以原判決量刑太重為由，指謫原判決不當
    。按量刑輕重，係屬事實審法院得依職權自由裁量之事項，
    苟其量刑已以行為人之責任為基礎，並斟酌刑法第57條各款
    所列情狀，而未逾越法定刑度或有濫用權限情事，即不得任
    意指為違法，最高法院75年度台上字第7033號判例意旨可資
    參照。本件經原判決逐一剖析，並就卷內證據資料參互審酌
    ，認定被告彭登晟、張安瑋確於上開時地，共同徒手傷害告
    訴人余家利，致告訴人受有前開傷害犯行明確，且原審已審
    酌刑法第57條各項事由，在適法範圍內行使其量刑之裁量權
    ，核無違法或不當之情形，業經本院詳述如前，原判決既無
    違誤，即應予維持。是被告彭登晟、張安瑋之上訴，均無理
    由，皆應予駁回
　㈢緩刑之宣告：
　　被告彭登晟、張安瑋前均未曾受有期徒刑以上刑之宣告，有
    本院被告前案紀錄表1件可憑；本院考量被告2人給付6萬元
    與告訴人達成民事和解，並履行完畢，有被告提出之和解書
    影本在卷可憑（見本院卷第21頁），其等皆無前科，且本件
    係因告訴人余家利先行向彭漢東動粗，被告彭登晟、張安瑋
    始一時氣憤失慮，致罹刑典，經此偵審程序及刑之宣告，當
    知警惕，諒無再犯之虞，本院認其等前開所宣告之刑，均以
    暫不執行為適當，併諭知被告彭登晟、張安瑋均緩刑2年，
    以啟自新。
據上論斷，應依刑事訴訟法第368條，刑法第74條第1項第1款，
判決如主文。　
本案經檢察官林奕彣提起公訴，檢察官許鈺茹到庭執行職務。　
中　　華　　民　　國　　111 　年　　4 　　月　　26　　日
                  刑事第十七庭  審判長法　官  鄭水銓
                                      法　官  姜麗君
                                      法　官  黃雅芬
以上正本證明與原本無異。
如不服本判決，應於收受送達後20日內向本院提出上訴書狀，其
未敘述上訴之理由者並得於提起上訴後20日內向本院補提理由書
（均須按他造當事人之人數附繕本）「切勿逕送上級法院」。
                                      書記官  鄭雅云
中　　華　　民　　國　　111 　年　　4 　　月　　26　　日
附錄：本案論罪科刑法條全文　　　　　　　　　　　　　　　
中華民國刑法第277條：
傷害人之身體或健康者，處5年以下有期徒刑、拘役或50萬元以
下罰金。
犯前項之罪，因而致人於死者，處無期徒刑或7年以上有期徒刑
；致重傷者，處3年以上10年以下有期徒刑。